【裁判字號】    95,訴,559
【裁判日期】    950517
【裁判案由】    毒品危害防制條例
【裁判全文】
臺灣桃園地方法院刑事判決               95年度訴字第559號
公  訴  人  臺灣桃園地方法院檢察署檢察官
被      告  甲○○
上列被告因違反毒品危害防制條例案件，經檢察官提起公訴（95
年度毒偵字第443 號），本院判決如下：
    主  文
甲○○連續施用第壹級毒品，處有期徒刑捌月，如附表編號1 、
2 所示物品沒收銷燬之，如附表編號3 至7 所示物品沒收；又施
用第貳級毒品，處有期徒刑參月；應執行有期徒刑拾月，如附表
編號1 、2 所示物品沒收銷燬之，如附表編號3 至7 所示物品沒
收。
    事  實
一、甲○○前因施用毒品案件，經送強制戒治後，於民國90年7
    月10日執行完畢，仍不知戒絕毒癮，復基於施用第一級毒品
    海洛因之概括犯意及施用第二級毒品安非他命之犯意，於上
    開強制戒治執行完畢後5 年內之95年1 月6 日某時及同年月
    8 日下午3 時許，在桃園縣龜山鄉大坑村6 鄰12號附近之路
    旁，以針筒注射之方式連續施用第一級毒品海洛因2 次，其
    另於95年1 月7 日某時，在桃園縣龜山鄉某處，以燒烤吸食
    器之方式施用第二級毒品安非他命1 次。嗣於95年1 月8日
    晚間9 時許，在桃園縣龜山鄉大坑村6 鄰12號為警查獲，並
    扣得如附表所示之物。
二、案經桃園縣政府警察局龜山分局報請臺灣桃園地方法院檢察
    署檢察官偵查起訴。
    理  由
一、上開事實業據被告甲○○坦承不諱，而其為警查獲時所採集
    之尿液經送請檢驗結果，呈嗎啡及甲基安非他命之陽性反應
    ，有桃園縣政府警察局龜山分局被採尿人姓名編號對照表及
    臺灣檢驗科技股份有限公司濫用藥物尿液檢驗報告各1 紙在
    卷可憑，且如附表編號1 所示扣案白色粉末1 包經送請法務
    部調查局鑑驗結果，檢出含第一級毒品海洛因成分，此亦有
    該局95年3 月13日調科壹字第080010719 號鑑定通知書1 紙
    附卷可憑，復有如附表編號2 至7 所示之物品扣案可資佐證
    ，足徵被告之自白與事實相符。又被告前因施用毒品案件經
    送強制戒治後，於90年7 月10日執行完畢等情，有臺灣高等
    法院被告前案紀錄表1 份在卷可考，其於強制戒治執行完畢
    後5 年內再犯毒品危害防制條例第10條之罪，自應由檢察官
    直接提起公訴而進入訴訟程序審理。本件事證已經明確，被
    告之犯行堪予認定，應依法論科。
二、核被告所為，係犯毒品危害防制條例第10條第1 、2 項之施
    用第一、二級毒品罪。其先後2 次施用海洛因犯行，時間緊
    接，且構成要件相同，顯係基於概括犯意反覆為之，應依連
    續犯之規定以一罪論，並依法加重其刑。至其持有海洛因及
    安非他命之低度行為，應為施用之高度行為吸收，均不另論
    罪。其所犯上開二罪間，犯意各別，行為有異，構成要件亦
    不相同，應予分論併罰。被告於95年1 月6 日施用海洛因之
    犯行，雖未據公訴人起訴，惟此部分犯行與前揭已起訴且經
    本院論罪部分，既有連續犯裁判上一罪之關係，自為起訴效
    力所及，本院應併予審判。爰審酌被告經觀察、勒戒及強制
    戒治處遇，仍未能戒絕吸毒之劣習，顯見其抗拒毒品之意志
    不堅，惟念及被告施用毒品所侵害法益僅係其個人身體健康
    ，且犯罪後能坦承犯行，態度尚佳等一切情狀，各量處如主
    文所示之刑，並定其應執行刑。
三、附表編號1 所示白色粉末，為第一級毒品海洛因，已如前述
    ，應依毒品危害防制條例第18條第1 項前段宣告沒收銷燬，
    而直接包裝上開海洛因之塑膠袋1 只，既為盛裝毒品所用，
    以現今所採行之鑑驗方式，包裝袋仍會殘留微量毒品而無法
    將之完全析離，應併同上開毒品一併宣告沒收銷燬。而附表
    編號2 所示塑膠袋內之殘渣為海洛因，業據被告供明在卷，
    該等海洛因殘渣因量微而無法秤重，且與塑膠袋無法完全析
    離，是上開海洛因殘渣與塑膠袋亦應一併依毒品危害防制條
    例第18條第1 項前段規定沒收銷燬。附表編號3 至7 所示之
    物，均為被告所有而供或備供其施用海洛因所用之物，亦據
    被告供述明確，均應依刑法第38條第1 項第2 款規定宣告沒
    收。至扣案計算機1 台雖為被告所有，但非屬被告供或備供
    施用海洛因、安非他命或犯罪所得之物，自無從加以沒收，
    附此敘明。
據上論斷，依刑事訴訟法第299 條第1 項前段，毒品危害防制條
例第10條第1 項、第2 項、第18條第1 項前段，刑法第11條前段
、第56條、第51條第5 款、第38條第1 項第2 款，判決如主文。
本案經檢察官崔秉君到庭執行職務。
中    華    民    國    95    年    5     月    17    日
              刑事第十一庭  審判長法  官  蔡榮澤
                                  法  官  何俏美
                                  法  官  魏于傑
上正本證明與原本無異。
如不服本判決，得於收受判決後10日內，向本院提出上訴狀。
                                  書記官  林怡君
中    華    民    國    95    年    5     月    23    日
附錄本件論罪科刑依據之法條：
毒品危害防制條例第10條
施用第一級毒品者，處 6 月以上 5 年以下有期徒刑。
施用第二級毒品者，處 3 年以下有期徒刑。
附表：
┌──┬─────┬─────────────┬────────────┐
│編號│物      品│數                      量│備                    註│
├──┼─────┼─────────────┼────────────┤
│1   │白色粉末  │（含塑膠袋1 只，淨重0.44公│含第一級毒品海洛因成分  │
│    │          │克，空包裝重0.55公克）    │                        │
├──┼─────┼─────────────┼────────────┤
│2   │塑膠袋    │7 只                      │內均含第一級毒品海洛因殘│
│    │          │                          │渣，因量微無法秤重，且無│
│    │          │                          │法完全與塑膠袋析離      │
├──┼─────┼─────────────┼────────────┤
│3   │糖粉      │1 包（淨重4.03公克，空包裝│被告所有而備供其施用海洛│
│    │          │重0.38公克）              │因所用                  │
├──┼─────┼─────────────┼────────────┤
│4   │注射針筒  │1 支（已使用過）          │被告所有而供其施用海洛因│
│    │          │                          │所用                    │
├──┼─────┼─────────────┼────────────┤
│5   │削尖吸管  │3 支                      │被告所有而供其施用海洛因│
│    │          │                          │所用                    │
├──┼─────┼─────────────┼────────────┤
│6   │綠色塑膠夾│1 個                      │被告所有而供其施用海洛因│
│    │          │                          │所用                    │
├──┼─────┼─────────────┼────────────┤
│7   │生理食鹽水│1 瓶                      │被告所有而備供其施用海洛│
│    │          │                          │因所用                  │
└──┴─────┴─────────────┴────────────┘


司法院資訊處製作；財團法人民間司法改革基金會備份。
